【裁判字號】    90,交訴,23
【裁判日期】    900614
【裁判案由】    公共危險等
【裁判全文】
臺灣基隆地方法院刑事判決                            九十年度交訴字第二三號
    公  訴  人  臺灣基隆地方法院檢察署檢察官
    被      告  甲○○
右列被告因過失傷害等案件，經檢察官提起公訴（九十年度偵緝字第五八號），本院
判決如左：
    主  文
甲○○因過失傷害人，累犯，處有期徒刑參月；又駕駛動力交通工具肇事，致人受傷
而逃逸，累犯，處有期徒刑柒月。應執行有期徒刑玖月。
    事  實
一、甲○○曾因贓物案件，經本院於民國（下同）八十四年九月二十九日判處有期徒
    刑六月確定，緝獲後於八十五年四月二十八日執行完畢，猶不思戒慎，明知在未
    依規定取得汽車駕駛執照前，不得駕駛車輛，竟仍於九十年一月六日晚間，貿然
    駕駛車牌號碼ＣＴ─７５１０號自用小客車，於行經臺北縣瑞芳鎮○○路四十八
    巷巷底時，適遇臺北縣警察局交通隊瑞芳分隊警員曾煥聰等人在該處執行酒醉駕
    車取締勤務，並示意甲○○停車受檢，因甲○○無照駕駛，恐遭警攔檢查獲，乃
    見狀加速逃離現場，曾煥聰等人隨即駕車尾隨其後，同日二十三時十分許，甲○
    ○駕駛上開車輛由基隆市○○路往基隆市區方向，行經基隆市○○路與南新街口
    時（該路口南榮路方向燈號為綠燈狀態），本應注意汽車行駛時之車前狀況，並
    隨時採取必要之安全措施，而依當時之天候、路況均良好，無不能注意之情事，
    竟仍疏未注意，而與騎乘車牌號碼ＬＤＸ─０３７號重型機車，由基隆往八堵方
    向，在前開路口自南榮路左轉南新街之乙○○發生撞擊，致乙○○人車倒地，而
    受有右側第四肋骨骨折、左小腿擦傷、左腳第一、二趾挫擦傷及左大腿趾遠端腳
    趾粉碎性骨折等傷害。甲○○在駕駛上開車輛肇事致乙○○受有前開傷害後，竟
    未停車查看而逃離現場，經曾煥聰等人目睹車禍發生情形而展開追捕，於同日二
    十三時三十分許，在南榮路某巷巷底逮獲甲○○，並將之帶至基隆市警察局第一
    分局南榮路派出所交由值班警員何明忠處理。
三、案經乙○○訴由基隆市警察局第一分局移請台灣基隆地方法院檢察署檢察官偵查
    起訴。
    理  由
一、訊據被告甲○○固坦承無照駕駛，並於前開時地肇事之事實不諱，惟辯稱：伊肇
    事後因煞不住車，才一直往前滑，且因緊張不知如何是好，故將車子停在路邊，
    並在車上等候，直到警員找到伊云云。然查，右開事實，業據告訴人乙○○指述
    綦詳，並經證人即員警何明忠、曾煥聰等人證述明確，復有道路交通事故調查報
    告表、診斷證明書各一紙暨現場照片八張等附卷可資佐證，是被告無照駕駛，且
    在行經前開地點時，因疏未注意車前狀況而肇事，致被害人乙○○受有如診斷證
    明書所載傷勢之行為，顯有過失，且其過失行為與被害人受傷害間有相當因果關
    係；又被告肇事後，未停車查看而經警在距離車禍發生地點一公里以上之某巷巷
    底查獲乙情，亦經證人曾煥聰證述在卷，以當時天候、地形均良好，被告並未飲
    酒而神智清醒的狀態下，如何能以機械故障或心情緊張等因素搪塞，並置遭己肇
    事受傷之被害人於不顧，且逃逸距離長達一公里之遠，直至駛進無法逃脫之巷底
    方為警逮獲？足徵被告係因駕車肇事遂心虛而逃逸無訛。是被告上開所辯，要屬
    事後卸責之詞，委無可採，事證明確，犯行洵堪認定。
二、核被告甲○○所為，係犯刑法第二百八十四條第一項前段過失傷害罪及同法第一
    百八十五條之四肇事遺棄罪。被告肇事時係無照駕駛，因而致人受傷，依法應負
    刑事責任者，應依道路交通管理處罰條例第八十六條第一項規定，加重其刑。被
    告所犯上開二罪間，犯意各別，行為互殊，應予分論併罰。查被告甲○○前因贓
    物案件，經本院於八十四年九月二十九日判處有期徒刑六月確定，緝獲後於八十
    五年四月二十八日執行完畢，有台灣高等法院被告全國前案紀錄表在卷可憑，其
    於有期徒刑執行完畢後，五年以內再犯有期徒刑以上之罪，為累犯，應依刑法第
    四十七條之規定遞加重及加重其刑。爰審酌被告無照駕駛車輛，增加一般人使用
    道路之危險性，且為逃避警方臨檢而肇事，並在肇事後不顧被害人受傷情形仍駕
    車逃逸，事後亦未賠償被害人所受損害及犯後態度等一切情狀，量處如主文所示
    之刑，並定其應執行之刑。
據上論斷，應依刑事訴訟法第二百九十九條第一項前段，刑法第二百八十四條第一項
前段、第一百八十五條之四、第四十七條、第五十一條第五款，道路交通管理處罰條
例第八十六條第一項，罰金罰鍰提高標準條例第一條前段，判決如主文。
本案經檢察官黃士元到庭執行職務。
中      華      民      國      九十      年      六      月    十四    日
                                臺灣基隆地方法院刑事第三庭
                                        法官  林  玉  珮
右正本證明與原本無異。
對於本件判決如有不服，應於收受送達後十日內，向本院提出上訴書狀，上訴於臺灣
高等法院，並按他造當事人之人數附具繕本。
                                        書記官  陳  俊  德
中      華      民      國      九十      年      六      月    十八    日
附錄論罪法條
刑法第二百八十四條第一項：
因過失傷害人者，處六月以下有期徒刑、拘役或五百元以下罰金。致重傷者，處一年
以下有期徒刑、拘役或五百元以下罰金。
刑法第一百八十五條之四：
駕駛動力交通工具肇事，致人死傷而逃逸者，處六月以上五年以下有期徒刑。


司法院資訊處製作；財團法人民間司法改革基金會備份。
